臺灣高雄地方法院刑事簡式判決　　　　　　　　　　九十二年度交訴字第一五號
　　公　訴　人　臺灣高雄地方法院檢察署檢察官
　　被　　　告　丁○○
右列被告因公共危險等案件，經檢察官提起公訴（九十二年度偵字第一四八六四號）
，本院依簡式審判程序判決如左：
    主  文
丁○○服用酒類，不能安全駕駛動力交通工具而駕駛，處有期徒刑參月；又因過失致
人於死，處有期徒刑拾月；又駕駛動力交通工具肇事，致人受傷而逃逸，處有期徒刑
壹年。應執行有期徒刑貳年，緩刑伍年。
    事  實
一、丁○○考領有適當之駕駛執照，明知服用酒類及其他相類之物足以造成不能安全
    駕駛動力交通工具之危險，竟於民國九十二年七月九日下午二時三十分至四時許
    在屏東縣高樹鄉與友人飲用酒類後，已達於體溫與血糖均降低、肌肉控制力差，
    而不能安全駕駛動力交通工具之狀態下，猶駕駛甲○○所有車牌號碼ＷＳ─八八
    五八號裕隆紅色自小客車，沿高雄縣美濃鎮○○路由東向西行駛，於同日二十一
    時許途經該路段四六八號前，本應注意車前狀況，隨時採取必要之安全措施，且
    當時情形天候晴朗、路面乾燥無缺陷亦無障礙物、視距良好，而依其智識能力並
    無不能注意之情事，竟疏未注意車前狀況，適有單惠玫徒步穿越道路，亦未注意
    來往車輛，丁○○欲緊急煞車使車停止，然因酒後反應能力減弱，致無法適時煞
    停該車，竟撞及單惠玫，致其受有頭部外傷、併腦挫傷併骨折之傷害，經送重安
    醫院急救後仍不治死亡。丁○○於明知肇事致單惠玫受傷甚至死亡之情況下，竟
    未停車以採取任何必要救護之安全措施，亦未報警處理或主動告知個人身分資料
    即逕行駕車反方向逃逸。直至高雄縣旗山鎮南寮巷時，因慌張失控將自小客車駛
    入排水溝中，再棄置該自小客車徒步逃逸，嗣經警循線查獲，並對丁○○施以酒
    精濃度測試，測得其呼氣含酒精濃度為每公升○‧六五毫克，已達不能安全駕駛
    動力交通工具而致生公共危險。
二、案經高雄縣政府警察局旗山分局報告臺灣高雄地方法院檢察署檢察官相驗後偵查
    起訴。
    理  由
一、本件被告所犯為死刑、無期徒刑或最輕本刑為三年以上有期徒刑以外之罪，其於
    準備程序中就被訴事實為有罪之陳述，經法官告知簡式審判程序之旨，並聽取公
    訴人之意見後，爰依刑事訴訟法第二百七十三條之一第一項規定，由受命法官獨
    任進行簡式審判程序，合先敘明。
二、訊據被告丁○○對於右揭時、地酒醉駕車致被害人單惠玫死亡，並肇事逃逸之犯
    罪事實，均坦承不諱，核與告訴代理人丙○○指述之情節相符，復與目繫證人蕭
    仕興於警訊中之證述一致。
三、按刑法第一百八十五條之三規定所謂「不能安全駕駛」，係抽象危險犯，並不以
    發生具體危險為必要，對於呼氣酒精濃度已達每公升零點五五毫克（○．五五Ｍ
    Ｇ＼Ｌ）以上，肇事率為一般正常人之十倍，認為已達不能安全駕車之標準，此
    業經法務部八十八年五月十八日以法八八檢字第○○一六六九號函告週知，應為
    絕對不能安全駕駛動力交通工具。且依醫學文獻所知，酒精對人體造成之影響，
    於呼氣時酒精濃度達每公升零點二五毫克（約合體內血液中酒精濃度五○ＭＧ＼
    ＤＬ或零點零五％）即會輕度中毒，造成輕度協調功能降低；呼氣酒精濃度達每
    公升零點五毫克時（約合體內血液中酒精濃度一○○ＭＧ＼ＤＬ或零點一％）屬
    輕到中度中毒症狀，出現反應較慢、感覺減低、影響駕駛之狀況；而使用酒精後
    對於身體之影響，與駕駛能力有關者包括︰（一）對移動景物之追蹤能力（二）
    眼睛經強光照射後之恢復視力之能力及（三）監視四周之注意能力，然許多飲酒
    者於飲酒後，因無可自覺之生理反應，以致腦部缺損而仍不自知故照常開車，此
    即眾多酒後駕車肇事之主因之一。經查，本件被告為警查獲時，經測得其呼氣含
    酒精濃度為每公升○‧六五毫克，已超過上開標準值，此亦有酒精測定值表一紙
    在卷可憑。並觀之本件被告飲酒後駕車，未注意車前狀況而撞及被害人肇事，益
    徵被告服用酒類顯已達不能安全駕駛動力交通工具而致生公共危險之事實可堪認
    定。
四、次按駕駛人駕駛汽車，應注意車前狀況，並隨時採取必要之安全措施，道路交通
    安全規則第九十四條第三項定有明文，此為被告丁○○所應注意，且依當時情形
    ，又無不能注意之情形，竟疏於注意車前狀況以採取適當之安全措施，撞擊被害
    人單惠玫而致其死亡，其有過失，已甚明確。茲經本院送請台灣省高屏澎區車輛
    行車事故鑑定委員會鑑定結果，亦同此見解，有上開鑑定委員會九十三年一月二
    日高屏澎鑑字第九二二一九九號函附之鑑定意見書一紙在卷可參。又上開鑑定意
    見書固認為本件車禍之發生，被害人單惠玫亦有穿越道路未注意來往車輛之過失
    ，惟亦不得免除本件被告過失之責任。
五、再被害人單惠玫確因本件車禍，致頭部外傷併腦挫傷併骨折，送醫不治死亡，亦
    經檢察官督同檢驗員相驗屬實，製有相驗筆錄、相驗屍體證明書、驗斷書在卷可
    憑，則被告過失駕車肇事行為，與被害人之死亡結果間，自具有相當因果關係。
    此外，並有舉發違反道路交通管理事件通知單、道路交通事故調查報告表、道路
    交通事故現場圖、酒精測試紀錄表、及現場相片附卷可證，本件事證明確，被告
    酒後駕車過失致人於死及肇事逃逸之犯行已臻明確。
六、核被告丁○○酒後駕車部分，係犯刑法第一百八十五條之三之服用酒類不能安全
    駕駛罪；其駕車肇事致被害人死亡，係犯同法第二百七十六條第一項過失致死罪
    ；其肇事後逃逸部分，則係犯同法第一百八十五條之四之肇事逃逸罪。所犯服用
    酒類不能安全駕駛罪、過失致死罪及肇事逃逸罪三罪間，犯意各別，罪名不同，
    行為互殊，應予分論併罰。被告酒醉駕車致人死亡，應依道路交通管理處罰條例
    第八十六條第一項之規定，加重其刑。爰審酌被告罔顧交通安全，於服用酒類後
    ，已達不能安全駕駛之狀態下，猶駕車上路對於自身及其他使用道路之公眾均具
  有高度之危險性，並肇致事故，且其酒精濃度測試值高達每公升○點六五毫克，
    肇事後亦未留在現場協助救護，反逃離現場，致被害人單惠玫因而死亡，惟犯罪
    後坦承犯行，並與被害人達成和解，此業據告訴人丙○○陳明在卷等一切情狀，
    分別量處如主文所示之刑，並定其應執行之刑。又被告於七十五年間雖曾因過失
    致死案件而受有期徒刑三月之執行完畢，惟五年以內未曾受有期徒刑以上刑之宣
    告，此有台灣高等法院被告全國前案紀錄表及台灣高雄地方法院檢察署刑案資料
    查註紀錄表各一份在卷可佐，因一時失慮，致罹刑典，事後已坦承犯行，深具悔
    意，經此刑之宣告後，應知警惕而無再犯之虞，本院因認暫不執行其刑為當，予
    以宣告緩刑五年，用啟自新。
據上論斷，應依刑事訴訟法第二百七十三條之一第一項、第二百八十四條之一、第二
百九十九條第一項前段，道路交通管理處罰條例第八十六條第一項，刑法第一百八十
五條之三、第一百八十五條之四、第二百七十六條第一項、第五十一條第五款、第七
十四條第二款，罰金罰鍰提高標準條例第一條前段，判決如主文。
本案經檢察官乙○○到庭執行職務。
中      華      民      國      九十三    年      二      月十一    日
                                    臺灣高雄地方法院交通法庭
                                        法  官    高英賓
右正本證明與原本無異。
如不服本判決，應於判決送達後十日內，向本院提出上訴狀。
                                        書記官    林雯琪
中      華      民      國      九十三    年      二      月    十一    日
附錄論罪科刑法條
刑法第一百八十五條之三︰
服用毒品、麻醉藥品、酒類或其他相類之物，不能安全駕駛動力交通工具而駕駛者，
處一年以下有期徒刑、拘役或三萬元以下罰金。
中華民國刑法第一百八十五條之四
駕駛動力交通工具肇事，致人死傷而逃逸者，處六月以上五年以下有期徒
刑。
中華民國刑法第二百七十六條
 (過失致死罪)
因過失致人於死者，處二年以下有期徒刑、拘役或二千元以下罰金。
從事業務之人，因業務上之過失犯前項之罪者，處五年以下有期徒刑或拘
役，得併科三千元以下罰金。
